【裁判字號】    92,自緝,232
【裁判日期】    920521
【裁判案由】    違反動產擔保交易法
【裁判全文】
臺灣臺中地方法院刑事判決                        九十二年度自緝字第二三二號
    自  訴  人  佶利租賃有限公司
    代  表  人  丙○○
    自訴代理人  乙○○
    被      告  甲○○
右列被告因違反動產擔保交易法案件，經自訴人提起自訴，本院判決如左：
    主  文
甲○○動產擔保交易之債務人，意圖不法之利益，將標的物遷移，致生損害於債權人
，處拘役參拾日，如易科罰金，以參佰元折算壹日，緩刑貳年。
    事  實
一、甲○○於民國九十年四月二十三日，以動產擔保交易分期付款之附條件買賣方式
    ，向佶利租賃有限公司購買ＩＺＴ－四三五號機車一輛，總價款新台幣 (下同）
    四萬零一百五十元，分十一期付款，約定標的物存放地點為台中市○○路碧柳一
    巷五十七弄二十七號，在價金未付清前，標的物所有權仍屬自訴人，甲○○僅得
    依約占有、使用，不得任意遷移，詎甲○○竟意圖不法之利益，僅繳付一期價金
    ，並即於九十年五月間將上開物品予以遷移，致生損害於債權人佶利租賃有限公
    司。
二、案經佶利租賃有限公司提起自訴。
    理  由
一、訊據被告甲○○對其於九十年四月二十三日，以動產擔保交易分期付款之附條件
    買賣方式，向自訴人購買ＩＺＴ－四三五號機車一輛，總價款四萬零一百五十元
    ，分十一期付款，其僅付一期，餘款未付等事實直承不諱，核與自訴人代理人乙
    ○○指陳情節相符，並有分期買賣契約書、機車牌照登記書等影本各一件附卷足
    憑，雖本件被告於本院審理中辯稱該機車後來失竊不見了等語，惟查被告對於是
    否確實失竊，並未能提出積極證據證明，亦自稱並未報警處理，此核與常情有違
    ，所辯無非事後卸責之詞，不足採信，其犯行堪予認定。
二、核被告所為，係犯動產擔保交易法第三十八條之罪，爰審酌被告之品行、犯罪之
    動機、目地、手段、所生危害及犯罪後已當庭表示會與自訴人和解，並為自訴人
    所接受，此有筆錄可參等一切情狀，從輕量處如主文所示之刑，及諭知易科罰金
    之折算標準。末查被告前未曾受有期徒刑以上刑之宣告，有台灣高等法院被告全
    國前案紀錄表在卷可按，被告其經此教訓，當知警惕而無再犯之虞，本院綜核各
    情，所宣告之刑，認以暫不執行為適當，併予宣告緩刑二年，以啟自新。
據上論斷，應依刑事訴訟法第三百四十三條、第二百九十九條第一項前段，動產擔保
交易法第三十八條，刑法第十一條前段、第四十一條第一項前段、第七十四條第一款
，罰金罰鍰提高標準條例第一條前段、第二條 ，判決如主文。
中      華      民      國     九十二     年      五     月    二十一   日
                                    臺灣臺中地方法院刑事第二庭
        法  官  柯  崑  輝
右正本證明與原本無異。
如不服本判決，應於送達後十日內向本院提出上訴狀（須附繕本），上訴於台灣高等
法院台中分院。
                                        書記官
中      華      民      國     九十二     年      五     月    二十一   日
附錄論罪科刑法條
動產擔保交易法第三十八條
動產擔保交易之債務人，意圖不法之利益，將標的物遷移、出賣、出質、移轉、抵押
或為其他處分，致生損害於債權人者，處三年以下有期徒刑、拘役或科或併科六千元
以下之罰金。


司法院資訊處製作；財團法人民間司法改革基金會備份。
